【裁判字號】    95,訴,932
【裁判日期】    950526
【裁判案由】    毒品危害防制條例
【裁判全文】
臺灣臺中地方法院刑事判決               95年度訴字第932號
公  訴  人  臺灣臺中地方法院檢察署檢察官
被      告  甲○○
上列被告因毒品危害防制條例案件，經檢察官提起公訴（九十五
年度毒偵字第一五六五號）及移送併辦（九十五年度毒偵字第二
二０七號），復經本院合議庭裁定由受命法官獨任行簡式審判程
序，本院判決如下：
    主    文
甲○○連續施用第一級毒品，累犯，處有期徒刑壹年，扣案之海
洛因壹包（驗餘淨重零點陸公克，包裝重零點公克）及海
洛因貳包（分別毛重零點貳公克、零點公克）均沒收銷燬之，
扣案之注射針筒貳支沒收；又施用第二級毒品，累犯，處有期徒
刑伍月。應執行有期徒刑壹年月，扣案之海洛因壹包（驗餘淨
重零點陸公克，包裝重零點公克）、海洛因貳包（分別毛
重零點貳公克、零點公克）均沒收銷燬之，扣案之注射針筒貳
支沒收。
    犯罪事實
一、甲○○前於民國（下同）九十一年間因竊盜、毒品案件，經
    本院分別判處有期徒刑四月、十月確定，經接續執行，於九
    十四年一月十六日執行完畢（本件已構成累犯）；又其前於
    八十九年間因施用毒品案件，二次經本院裁定並經執行觀察
    勒戒，分別於八十九年二月三日、八十九年十二月二十八日
    觀察勒戒執行完畢釋放，復經臺灣臺中地方法院檢察署檢察
    官以八十九年度毒偵字第七二一號、八十九年度毒偵緝字第
    四八號及八十九年度毒偵字第四二三六、七七六二號為不起
    訴處分確定。詎其猶不知悔改，復於前開最後一次觀察勒戒
    執行完畢釋放後五年內，基於施用第一級毒品海洛因之概括
    犯意，先後於九十四年十二月十四日八時許及九十五年五月
    八日凌晨零時許，在臺中市○○街八七之一號二樓居處內、
    臺中市中正公園之公廁內，將海洛因加水，再以注射針筒注
    射之方式，連續施用第一級毒品海洛因二次；復於前開最後
    一次觀察勒戒執行完畢釋放後五年內，基於施用第二級毒品
    甲基安非他命之犯意，於九十四年十二月十四日八時許，在
    臺中市○○街八七之一號二樓居處內，將甲基安非他命置於
    玻璃管內，以火燒烤，使之產生煙霧，再以口吸入之方式，
    施用第二級毒品甲基安非他命一次。嗣於九十四年十二月十
    四日二十三時許，在錦中街居處上址為警查獲，並扣得其所
    有供施用之海洛因一包（毛重０點六公克；驗餘淨重０點三
    六公克，包裝重０點三三公克）及其所有供施用海洛因所用
    之注射針筒二支；又於九十五年五月八日十時四十分許，在
    臺中市○○路六五號前查獲甲○○，並扣得其所有供施用之
    海洛因二包（分別毛重０點二公克及０點三公克）。
二、案經臺中市警察局第三分局報請臺灣臺中地方法院檢察署檢
    察官偵查起訴及臺中市警察局第二分局報請臺灣臺中地方法
    院檢察署檢察官移送併辦，復經本院合議庭裁定由受命法官
    獨任行簡式審判程序。
    理  由
一、訊據被告甲○○對於上揭時地連續施用海洛因二次及施用甲
    基安非他命一次之犯行於本院均坦承不諱，並有被告所有供
    施用海洛因所用之注射針筒二支扣案可稽，且有於犯罪事實
    欄所載時地先後查獲之海洛因共三包可佐，其中九十四年十
    二月十四日查獲之海洛因一包經送驗結果，確係海洛因無訛
    ，驗餘淨重０點三六公克，包裝重０點三三公克，亦有法務
    部調查局鑑定通知書可佐；且查，被告於九十四年十二月十
    四日為警查獲後，經採尿送驗以ＧＣ／ＭＳ確認結果，呈可
    待因、嗎啡陽性、安非他命、甲基安非他命陽性反應，有中
    山醫學大學附設醫院藥物濫用檢測中心尿液確認結果報告一
    份附卷可稽，足認被告上揭自白與事實相符，其上揭施用第
    一、二級毒品犯行堪予認定。又查，被告曾於八十九年間因
    施用毒品案件，二次經本院裁定並經執行觀察勒戒，分別於
    八十九年二月三日、八十九年十二月二十八日觀察勒戒執行
    完畢釋放等情，亦有臺灣高等法院被告前案紀錄表、臺灣臺
    中地方法院檢察署刑案資料查註紀錄表可佐，是被告確係於
    前開觀察勒戒執行完畢釋放後五年內再犯本件施用海洛因、
    甲基安非他命犯行。事証明確，被告上揭施用第一級、第二
    級毒品犯行均堪予認定。
二、核被告甲○○所為，係犯毒品危害防制條例第十條第一項之
    施用第一級毒品罪及同條例第十條第二項之施用第二級毒品
    罪。被告施用第一級毒品海洛因、第二級毒品甲基安非他命
    而持有海洛因、甲基安非他命之低度行為，應分別為其施用
    海洛因、甲基安非他命之高度行為所吸收，均不另論罪。再
    被告多次施用海洛因犯行，時間緊接，所犯構成要件相同，
    顯係基於概括犯意反覆為之，為連續犯，論以一施用第一級
    毒品罪，並依法加重其刑。又被告所犯上開之施用第一級毒
    品海洛因罪、第二級毒品甲基安非他命罪間，犯意各別，行
    為互殊，犯罪構成要件不同，應予分論併罰。再被告前於九
    十一年間因竊盜、毒品案件，經本院分別判處有期徒刑四月
    、十月確定，經接續執行，於九十四年一月十六日執行完畢
    ，有臺灣高等法院被告全國前案紀錄表、臺灣臺中地方法院
    檢察署刑案資料查註紀錄表在卷可佐，其於有期徒刑執行完
    畢後五年內，再犯本件有期徒刑以上之二罪，均為累犯，均
    應依刑法第四十七條規定加重其刑。爰審酌被告一再施用毒
    品，經觀察勒戒後，仍不知戒惕，再次施用第一級毒品、第
    二級毒品，無視於毒品對於自身健康之戕害及國家對於杜絕
    毒品犯罪之禁令，不知戒除惡習，然念及被告坦承施用毒品
    犯行，態度良好，其施用毒品海洛因及甲基安非他命並無危
    害他人，本之施用毒品者均有相當程度之成癮性及心理依賴
    ，其犯罪心態與一般刑法犯罪之本質並不相同，容應以「病
    人」之角度為考量，並側重適當之醫學治療及心理矯治為宜
    ，及被告施用海洛因、甲基安非他命之期間、次數等一切情
    狀，各量處如主文所示之刑，並定其應執行刑。
三、如犯罪事實欄所載時地扣案之海洛因一包（驗餘淨重０點三
    六公克，包裝重０點三三公克），及海洛因二包（分別毛重
    ０點二公克及０點三公克）係被告所有供施用之海洛因，亦
    係現場查獲之毒品，爰依法宣告沒收銷燬；另扣案之注射針
    筒二支，係被告所有供施用海洛因所用之物，業據被告於本
    院陳明在卷，爰依法宣告沒收。
四、移送併辦部分（即九十五年度毒偵字第二二０七號）即被告
    於九十五年五月八日之施用海洛因毒品犯行部分，與前開起
    訴並有罪部分有連續犯之裁判上一罪關係，本院自得併予審
    究，併此敘明。
據上論斷，應依刑事訴訟法第二百七十三條之一第一項、第二百
九十九條第一項前段，毒品危害防制條例第十條第一項、第二項
、第十八條第一項前段，刑法第十一條、第五十六條、第四十七
條、第三十八條第一項第二款、第五十一條第五款，判決如主文
。
中    華    民    國    95    年    5     月    26    日
                          臺灣臺中地方法院刑事第十庭
                                法  官    黃  家  慧
上正本證明與原本無異。
如不服本判決，應於送達後十日內向本院提出上訴狀（須附繕
本），上訴於臺灣高等法院臺中分院。
                                書記官    張  美  鶯
中    華    民    國    95    年    5     月    26    日
毒品危害防制條例第十條
施用第一級毒品者，處6月以上5年以下有期徒刑。
施用第二級毒品者，處3年以下有期徒刑。


司法院資訊處製作；財團法人民間司法改革基金會備份。
